臺灣彰化地方法院刑事判決　　　　　　　　　　　　　九十三年度易字第一九八號
　　公　訴　人　臺灣彰化地方法院檢察署檢察官
　　被　　　告　乙○○
　　選任辯護人　陳忠雨律師
　　被　　　告　甲○○
右列被告因竊盜等案件，經檢察官提起公訴（九十三年度偵字第四二五號、第七四四
號）及移
），訊問被告自白犯罪，本院裁定依簡式審判程序判決如左：
    主  文
甲○○共同連續攜帶兇器竊盜，累犯，處有期徒刑壹年肆月。扣案如附表五所示之物
均沒收。
乙○○連續故買贓物，處有期徒刑陸月，如易科罰金，以佰元折算壹日。
    事  實
一、甲○○前因過失致死案件，經台灣高等法院台中分院以八十九年度交上字第二一
    七六號判決判處有期徒刑六月，於民國九十年十二月二十七日執行完畢，仍不知
    警惕，由其一人或分別夥同許章信（另由檢察官偵辦中）、丁○○（另移由台灣
    雲林地方法院併案審理），獨自或共同基於意圖為自己不法所有之概括犯意聯絡
    （詳如附表一、二所示之行為人），自九十二年十一月二日起至同年十二月三十
    一日止，先後於如附表一編號一、二、六、七、八、十、十一及附表二所示各該
    時間、地點，獨自一人或分別夥同許章信、丁○○，以附表一編號一、二、六、
    七、八、十、十一及附表二所示之方法，連續竊取如附表一編號一、二、六、七
    、八、十、十一及附表二所示之被害人等之財物）。嗣於九十二年十二月三十一
    日二十時許，甲○○因施用毒品案件經警緝獲，而循線查獲上情，並扣得其所有
    活動板手四支、板手十二支、鉗子三支、手電筒二支、螺絲起子七支、單柄剪刀
    一支、錐子二支。
二、乙○○係彰化縣田中鎮○○路一號「財瑪環保企業有限公司」負責人，明知附表
    一編號一、二、四至十及附表二、附表三、附表四所示由甲○○或丁○○、盧銘
    杉（另由檢察官偵辦中）、許章信所取得之財物係來路不明之贓物，仍基於故買
    贓物之概括犯意，自九十二年九月初起至九十二年一月初止，在財瑪企業有限公
    司進行交易，由乙○○以低於市價之金額，向甲○○、丁○○、盧銘杉、許章信
    收購其所竊得贓物。嗣於甲○○為警緝獲，經警循線查獲後始悉上情。
三、案經彰化縣警察局移送臺灣彰化地方法院檢察署檢察官偵查起訴，暨移送併案。
    理  由
一、訊據被告甲○○、乙○○對於右揭事實坦承不諱，亦與丁○○、許章信分別於偵
    訊時及審理時所供相符，並經被害人丙○○等人於警訊時指述甚詳，且有被告甲○○所有之之活動板手四支、板手十二支、鉗子三支、手電筒二支、螺絲起子七
    支、單柄剪刀一支、錐子二支扣案可證，另有被告乙○○之000000000
    0號行動電話與被告甲○○之0000000000號行動電話之通訊監察譯文
    在卷可佐，足證被告甲○○、乙○○之自白確與事實相符。本件事證明確，被告
    二人之犯行均堪認定。
二、核被告甲○○所為，係犯刑法第三百二十條第一項、第三百二十一條第一項第三
    款之加重竊盜罪。被告乙○○則係犯刑法第三百四十九條第二項之故買贓物罪。
    被告甲○○分別與丁○○、許章信間就附表一、二之行為，有犯意聯絡及行為分
    擔，皆為共同正犯。被告二人先後多次犯行，犯意概括，時間緊接，犯罪構成要
    件相同，應各依連續犯之規定，分別論以情節最重之刑法第三百二十一條第一項
    第三款之加重竊盜罪及故買贓物罪，並分別加重其刑。查被告甲○○有事實欄所
    載論罪科刑執行情形，有臺灣彰化地方法院檢察署刑案資料查註紀錄表及臺灣高
    等法院被告全國前案紀錄表各一份在卷足憑，被告甲○○於有期徒刑之執行完畢
    後五年內再犯有期徒刑以上之本罪，為累犯，應依刑法第四十七條之規定遞加重
    其刑。起訴書雖僅提及被告二人於附表一之犯行，惟起訴書未提及之犯罪事實，
    被告二人既係基於概括犯意所為，核與本件具有審判上不可分之連續犯裁判上一
    罪之關係，為起訴效力所及，且檢察官請求併辦，本院自應併予審究。爰審酌被
    告二人之素行、動機、所生危害，各連續多次觸犯上開加重竊盜罪、故買贓物罪
    ，犯後均坦承犯行，態度良好，及被告乙○○於審理已賠償部分被害人之損失與
    捐助彰化縣家扶中心新台幣六萬元，有和解書及郵政劃撥儲金存款收據附卷可參
    ，各量處如主文所示之刑，被告乙○○部分並諭知易科罰金之折算標準，以資懲
    儆。末查，扣案之活動板手四支、板手十二支、鉗子三支、手電筒二支、螺絲起
    子七支、單柄剪刀一支、錐子二支，係被被告甲○○所有供犯罪所用之物，併予
    宣告沒收。
據上論斷，應依刑事訴訟法第二百九十九條第一項前段、第二百七十三條之一第一項
，刑法第二十八條、第五十六條、第三百二十一條第一項第三款、第三百四十九條第
二項、第四十七條、第四十一條第一項前段、第三十八條第一項第二款，罰金罰鍰提
高標準條例第一條前段、第二條，判決如主文。
本案經檢察官郭銘禮到庭執行職務。
中      華      民      國    九十三    年      四      月    二十九    日
                                    臺灣彰化地方法院刑事第一庭
                                      法      官  宋  恭  良
右正本證明與原本無異
如不服本判決，應於判決送達後十日內向本院提出上訴狀（應附繕本），上訴於臺灣
高等法院臺中分院。
告訴人或被害人對於判決如有不服具備理由請求檢察官上訴者，其上訴期間之計算係
以檢察官收受判決正本之日期為準。
                                      法院書記官  劉  玫  金
中      華      民      國    九十三    年      四      月      三十    日
附錄論罪法條
刑法第三百二十一條
犯竊盜罪而有左列情形之一者，處六月以上五年以下有期徒刑：
一  於夜間侵入住宅或有人居住之建築物、船艦，或隱匿其內而犯之者。
二  毀越門扇、牆垣或其他安全設備而犯之者。
三  攜帶兇器而犯之者。
四  結夥三人以上而犯之者。
五  乘火災、水災或其他災害之際而犯之者。
六  在車站或埠頭而犯之者。
前項之未遂罰之。
刑法第三百四十九條
收受贓物者，處三年以下有期徒、拘役或五百元以下罰金。
搬運、寄藏、故買贓物或為牙保者，處五年以下有期徒刑、拘役或科或併科一千元以
下罰金。
因贓物變得之財物，以贓物論。
附表五：
┌─────────┐
│1.活動板手四支    │
├─────────┤
│2.板手十二支      │
├─────────┤
│3.鉗子三支        │
├─────────┤
│4.手電筒二支      │
├─────────┤
│5.螺絲起子七支    │
├─────────┤
│6.單柄剪刀一支    │
├─────────┤
│7.錐子二支        │
└─────────┘
